臺灣高雄地方法院民事裁定　　　　　　　 94年度簡抗字第8號
　抗　告　人　乙○○
　相　對　人　甲○○
當事人間請求確認本票債權關係不存在事件，抗告人對於民國94
年2 月4 日本院高雄簡易庭94年度雄簡字第223 號裁定提起抗告
，本院裁定如下：
    主  　  文
抗告駁回。
抗告費用由抗告人負擔。
　　理      由
一、抗告意旨略以：抗告人
    路201 號6 樓之4 」，惟抗告人之母親吳慧玲在「高雄市左
    營區○○○路192 號」經營餐廳，抗告人受僱在上開餐廳工
    作，上班時間自上午十點至晚上九點，因此起訴狀之住址以
    「餐廳地址」為送達處所，顯較能送達予抗告人，抗告人自
    民國92年10月1 日受僱在上開餐廳工作迄今，並無辭職，且
    相對人對抗告人提起93年度雄簡字第4000號遷讓房屋等事件
    、93年度票字第12470 號本票准許強制執行事件、93年度裁
    全字第2985號給付票款事件、93年度執全字第2048號執行事
    件、93年度簡上字第322 號確認本票關係不存在等事件，抗
    告人之送達處所均係「高雄市左營區○○○路192 號」，並
    無抗告人「遷移不明」之情，詎原裁定以抗告人於起訴狀所
    載地址經郵差送達後以「遷移不明」為由退回開庭通知致無
    從送達等情，將抗告人之起訴裁定駁回，自有未洽，爰提起
    抗告，請求廢棄原裁定等語。
二、按「原告之訴，有下列各款情形之一者，法院應以裁定駁回
    之。但其情形可以補正者，審判長應定期間先命補正：六、
    起訴不合程式或不備其他要件者。」、「當事人書狀，除別
    有規定外，應記載下列各款事項：一、當事人姓名及住所或
    院為之：一、當事人及法定代理人。」民事訴訟法第279 條
    第1 項第6 款、第116 條第1 項、第244 條第1 項第1 款分
    別定有明文。
三、經查，抗告人起訴請求確認本票債權關係不存在，並於起訴
    狀之住居所欄記載送達地址為「高雄市左營區○○○路192
    號」，有起訴狀一份附於原審卷可稽，經原審訂94年2 月2
    日下午三時為言詞辯論期日，並依上開起訴狀所載地址送達
    開庭通知予抗告人，惟經郵政人員以「遷移不明」為由退回
    開庭通知，亦有送達回證及公文封各一份在卷足憑，則抗告
    人之住居所即屬不詳，且無從命其補正，原審因而以抗告人
    之起訴不備起訴程序合法要件為由，駁回其訴，洵無不合。
    抗告人聲明廢棄原裁定，不應准許，應駁回其抗告。
四、依民事訴訟法第436 條之1 、第495 條之1 第1 項、第449
    條第1項、第95條、第78條，裁定如主文。
中　　華　　民　　國　　94　　年　　4 　　月　　22　　日
                  民事第五庭
                          審判長法 官  陳嘉惠
                          　    法 官  方錦源
                                法 官  秦慧君
正本係照原本作成。
如對本裁定抗告須於裁定送達後10日內向本院提出抗告狀，並繳
納裁判費新台幣1,000元。
中　　華　　民　　國　　94　　年　　4 　　月　　22　　日
                                書記官　馮欽鳳
